【裁判字號】    91,小上,42
【裁判日期】    920414
【裁判案由】    
【裁判全文】
臺灣桃園地方法院民事裁定  九十一年度小上字第四二號
    上  訴  人  甲○○
    被上訴人    中華電信股份有限公司台灣北區電信分公司
    法定代理人  薛紀建
右當事人間請求給付電信費事件，上訴人對於中華民國九十一年七月十五日本院桃園
簡易庭九十一年度桃小字第四四五號第一審判決提起上訴，本院裁定如左：
    主    文
上訴駁回。
第二審訴訟費用新臺幣貳佰捌拾陸元由上訴人負擔。
    理    由
一、按小額訴訟之上訴狀內應記載上訴理由，表明下列各款事項：（一）原判決所違
    背之法令及其具體內容。（二）依訴訟資料可認為原判決有違背法令之具體事實
    。此民事訴訟法第四百三十六條之二十五定有明文。又同法第四百七十一條第一
    項規定：上訴狀內未表明上訴理由者，上訴人應於提起上訴後二十日內，提出理
    由書於原第二審法院；未提出者，毋庸命其補正，由原第二審法院以裁定駁回之
    。該第四百七十一條第一項之規定於小額事件之上訴程序準用之，此同法第四百
    三十六條之三十二第二項定有明文。易言之，小額訴訟之上訴狀未表明上訴理由
    者，原第二審法院得毋庸命其補正，逕自以裁定駁回上訴人之上訴。而所謂表明
    上訴理由乃當事人依民事訴訟法第四百六十八條之規定以第二審判決有不適用法
    規或適用法規不當為上訴理由時，其上訴狀或理由書應有具體之指摘，並揭示該
    法規之條項或其內容，若係成文法以外之法則，應揭示該法則之旨趣，倘為司法
    院解釋或本院之判例，則應揭示該判解之字號或其內容，如依民事訴訟法第四百
    六十九條所列各款事由提起第三審上訴者，其上訴狀或理由書應揭示合於該條款
    之事實，上訴狀或理由書如未依此項方法表明者，即難認已對第二審判決之違背
    法令有具體之指摘，其上訴自難認為合法，此有最高法院七十一年度台上字第三
    一四號判例可資參照。
二、本件上訴人所提出之上訴意旨略以：上訴人於桃園夜市經營無線電通話手機買賣
    生意，為不特定客戶辦理租用各家電信門號業務，上訴人為訴外人戴文鈿代辦租
    用中華電信門號，故為訴外人戴文鈿之代理人，非租賃契約之當事人，被上訴人
    不得向上訴人求償電話費。況向被上訴人申請辦理租用門號，必須提供租用人之
    身分證正本，此非上訴人所能作假，而訴外人戴文鈿並非上訴人之舊識或朋友，
    僅一般不特定之買賣客戶關係，訴外人戴文鈿之身分證亦未報遺失，若非訴外人
    戴文鈿提供身分資料，上訴人如何取得其身分資料，至於系爭門號是否遭盜用，
    抑或被上訴人是否對於戴文鈿求償無門，均與上訴人無關，被上訴人不得向身為
    代辦人之上訴人求償，原審認定有誤。
三、上訴人雖指稱其僅為訴外人戴文鈿之代理人，取得戴文鈿之身分資料代為辦理申
    請門號均為戴文鈿之授權，原審認定上訴人為無權代理顯係有誤云云。然上訴人
    僅陳述原審判決認定事實有誤，並未具體指明原審判決究違背民事訴訟法第四百
    六十八條判決不適用法規或適用不當，抑或同法第四百六十九條何款之規定，其
    空言指摘原審認定有誤，揆諸前揭條文及判例意旨，上訴人之上訴狀或理由書並
    未依前述方法表明，難認已對原審判決之違背法令有具體之指摘，其上訴自難認
    為合法，故毋庸令其補正，逕自依法裁定駁回之。並依民事訴訟法第四百三十六
    條之十九規定確定本件訴訟費用額（如後附計算書）如主文所示之金額。
四、依民事訴訟法第四百三十六條之三十二第一項、第二項、第四百三十六條之十九
    、第四百四十四條第一項前段、第九十五條、第七十八條，裁定如主文。
中      華      民      國    九十二    年      四      月    十四      日
                              台灣桃園地方法院民事第一庭
~B審判長法官  郭琇玲
~B法      官  林哲賢
~B法      官  田玉芬
右為正本係照原本作成。
本件不得抗告。
中      華      民      國    九十二    年      四      月    十六      日
                              台灣桃園地方法院民事第一庭
~B法院書記官  羅文
~F0
~T40
┌──────────────────────────────────────┐
│附  計  算  書                                                              │
├───────────┬──────────────┬───────────┤
│項                  目│金  額（新台幣：元）        │備                  註│
├───────────┼──────────┬───┼───────────┤
│一、第二審裁判費      │               150  │      │                      │
├───────────┼──────────┼───┼───────────┤
│二、第二審送達郵票    │               136  │      │                      │
├───────────┼──────────┼───┼───────────┤
│合                  計│                286 │      │                      │
└───────────┴──────────┴───┴───────────┘


司法院資訊處製作；財團法人民間司法改革基金會備份。
